【裁判字號】    90,易,1827
【裁判日期】    901129
【裁判案由】    竊盜
【裁判全文】
臺灣臺南地方法院刑事判決                          九十年度易字第一八二七號
    公  訴  人  臺灣台南地方法院檢察署檢察官
    被      告  甲○○
右列被告因竊盜案件，經檢察官提起公訴（九十年度偵字第八九九八號），本院判決
如左：
    主  文
甲○○共同攜帶兇器竊盜，累犯，處有期徒刑捌月。
油壓剪及螺絲起子各壹把均沒收。
    事  實
一、甲○○曾於民國（以下同）八十五年間，因犯侵占罪，經最高法院判處有期徒刑
    八月確定。發監執行後，於八十五年六月一日執行完畢，猶不知悔改，與項華興
    （另案審結）出於意圖為自己不法所有之聯絡，持其等所有、客觀上足為兇器之
    油壓剪（未扣案）及螺絲起子各一把，於九十年七月中旬某日夜間，至台南市○
    ○○路與和緯路頂濱重劃區內，由項華興持螺絲起子打開道路照明用水銀燈桿電
    盒蓋，再以油壓剪剪斷電線，甲○○協助把風、搬運之方式，竊取立業實業社所
    有之電線六條後，搬運至臺南市東帝士百貨公司停車場後方草寮內，再共同以美
    工刀將電線外皮削去後取出銅線變賣，得款新台幣（以下同）一千四百元朋分花
    用。後項華興因案為警查獲，始循線查獲甲○○，並扣得其等所有供竊盜用之螺
    絲起子一把。
二、案經台南市警察局第第五分局報請臺灣臺南地方法院檢察署檢察官偵查起訴。
    理  由
一、訊據被告甲○○矢口否認有何竊盜犯行，辯稱：我在旁邊看，並沒有幫忙云云。
    惟查，被告甲○○與同案被告項華興共同前往竊取電線，被告甲○○並幫忙拉電
    線，竊得電線後並一起用美工刀將電線外皮削去後取出銅線變賣，所得一起花用
    等情，業據同案被告項華興於警訊時供述明確。而被告甲○○既與項和興共同前
    往，事後並一起削去電線外皮，取出銅線後變賣，得款一起花用，足認被告甲○
    ○與項華興自有共同竊盜之犯意甚明。被告甲○○所辯，無非事後卸責之詞，不
    足採信。而上開重劃區水銀燈電線遭竊之事實，亦經被害人丙○○證述屬實，並
    有螺絲起子一支扣案可供佐證，事證明確，被告犯行堪予認定。
二、按油壓剪、螺絲起子客觀上具有危險性，足以傷害人之身體，為兇器之一種，被
    告甲○○意圖為自己不法之所有，持上揭兇器竊取被害人之財物，所為係犯刑法
    第三百二十一條第一項第三款之竊盜罪。被告甲○○與項華興就上開犯行間，有
    犯意聯絡及行為分擔，均應論以共同正犯。被告有如事實欄所示之前科，有臺灣
    高等法院被告全國前案紀錄表一份在卷可稽。被告於有期徒刑執行完畢後，五年
    以內再犯本件有期徒刑以上之罪，為累犯，應依法加重其刑。爰審酌被告犯罪之
    動機、目的、手段、所生危害、所得利益、其品行智識程度、犯罪後態度等一切
    情狀，量處如主文所示之刑，以資懲儆。扣案之油壓剪（雖未扣案，但無證據證
    明已滅失）、螺絲起子各一把，為被告所有供犯罪所用之物，均依法宣告沒收。
三、共同被告乙○○俟其到案後另行審結。
據上論斷，應依刑事訴訟法第二百九十九條第一項前段，刑法第二十八條、第三百二
十一條第一項第三款、第四十七條、第三十八條第一項第二款，判決如主文。
本案經檢察官蔡英俊到庭執行職務。
中      華      民      國      九十      年    十一    月    二十九    日
                              臺灣臺南地方法院刑事第三庭
                                      法  官  林  英  志
右正本證明與原本無異
如不服本判決應於送達後十日內向本院提出上訴狀
                                      書記官  謝  國  欽
中      華      民      國      九十      年    十一    月    二十九    日
附錄本案論罪科刑法條全文：
刑法第三百二十一條第一項第三款
      犯竊盜罪而有左列情形之一者，處六月以上、五年以下有期徒刑：
      三、攜帶兇器而犯之者。


司法院資訊處製作；財團法人民間司法改革基金會備份。
